臺灣臺北地方法院交通事件裁定　　　　　　　　　九十二年度交聲字第一三五五號
　　異議人即
　　受處分人　甲○○
右列異議人即受處分人因違反道路交通管理處罰條例案件，對於臺北市交通事件裁決
所九十二年九月十七日所為之處分（原處分案號：北市裁三字第裁00－00000
0000號、00－000000000號、00－000000000號、00－
000000000號、00－000000000號、00－000000000
號、00－000000000號、00－000000000號、00－0000
00000號、00－000000000號、00－000000000號、00
－000000000號、00－000000000號、00－00000000
0號、00－000000000號、00－000000000號、00－000
000000號、00－000000000號、00－000000000號、0
0－000000000號、00－000000000號、00－0000000
00號、00－000000000號、00－000000000號、00－00
0000000號、00－000000000號、00－000000000號、
00－000000000號、00－000000000號、00－000000
000號、00－000000000號、00－000000000號、00－0
00000000號、00－000000000號、00－000000000號
、00－000000000號、00－000000000號、00－00000
0000號、00－000000000號），聲明異議，本院裁定如左：
    主  文
異議均駁回。
    理  由
一、按汽車駕駛人在道路收費停車處所停車，不依規定繳費者，依道路交通管理處罰
    條例第五十六條第一項第十款（舊法）規定，可對行為人處六百元以上一千二百
    元以下罰鍰（民國九十年一月十七日修正之道路交通管理處罰條例，將原第五十
    六條第一項第十款規定，移置為同條項第十一款規定）。又禁止臨時停車處所不
    得停車，道路交通安全規則第一百十二條第一項第一款亦定有明文，再汽車駕駛
    人在禁止臨時停車處所停車者，處新台幣（下同）六百元以上一千二百元以下罰
    鍰，道路交通管理處罰條例第五十六條第一項第一款定有明文。再者，逕行舉發
    違反道路交通管理事件，經汽車所有人依通知單之應到案日期前到案，並告知違
    規駕駛人姓名、
    案依法處理；逾應到案日期，處罰機關應依道路交通管理處罰條例第八十五條第
    三項規定處罰該汽車所有人，違反道路交通管理事件統一裁罰標準及處理細則第
    二十四條亦定有明文，易言之，如汽車所有人未於應到案日期前到案或雖於應到
    案日期前到案，而未告知處罰機關實際之違規駕駛人者，處罰機關仍應依道路交
    通管理處罰條例第八十五條第三項「本條例關於車輛駕駛人之處罰，如應歸責於
    車輛所有人者，處罰車輛所有人。」規定，對車輛所有人加以處罰。
二、本件異議人即受處分人甲○○於民國（下同）八十七年九月九日辦理車輛過戶前
    所有之車號ＥＴ－七八七○號自用小客車，分別於八十七年七月八日七時二十五
    分、七月九日七時三十分、七月十一日七月三十分、七月十四日七時二十分、七
    月十五日七時三十分、七月十六日七時三十分、七月十七日七時二十分、七月十
    八日七時三十分、七月二十一日十三時二十分、七月二十二日七時十五分、七月
    二十二日十九時三十五分、七月二十三日七時、七月二十四日十七時五十五分、
    七月二十五日七時七分、七月二十八日七時十五分、七月二十九日十八時十五分
    、七月二十九日七時二十五分、七月三十日七時十分、八月四日七時、八月五日
    七時十分、八月六日七時三十分、八月八日七時五分、八月八日十時四十二分、
    八月十三日十七時五十五分、八月十四日七時、八月十五日七時十三分、八月二
    十一日七時五分、八月二十八日二十時四十三分、八月三十日七時、八月三十日
    十九時五十五分、九月一日七時、九月一日二十時四十五分、九月二日七時三十
    分、九月二日十六時二十分、九月三日七時二十分、九月四日七時十二分、九月
    四日二十時三十七分、九月五日七時十五分、九月八日十六時十分經警舉發於設
    有計費器停車位停車不繳費之違規行為，受處分人經逕行舉發後於到案日期前原
    處分機關陳述，原處分機關仍認受處分人有上開違規行為，遂依修正前道路交通
    管理處罰條例第五十六條第一項第十款、第一款及違反道路交通管理事件統一裁
    罰基準及處理細則第四十三條、第四十四條、第六十一條暨裁罰基準表之規定，
    各裁處受處分人罰鍰一千二百元，共新台幣四萬六千八百元。
三、訊據受處分人甲○○堅決否認有任何違反道路交通管理處罰條例前揭規定之行為
    ，辯稱：伊業於八十七年九月九日結清一切積案並辦理牌照及行照繳銷以變更為
    營業之計程車，卻於九十二年十月十四日收到五年前之裁決書，伊既結清積案繳
    銷牌照，應無未結積案；況一般交通違規事件或逕行舉發應有違規相片以為證據
    ，裁決單位應提出各裁決書中據以處罰之原開立路邊停車繳費單單位之存根聯正
    本供伊查閱云云。惟查：
（一）本件受處分人於理由欄一所示之時於道路收費停車處停車及在設有計費器停車
      位停車，不依規定繳費之事實，有違規查詢報表在卷可稽；且依據上開違規查
      詢報表所記載之車號，亦均與受處分人所有車輛之車號相符，此亦有最新車籍
      查詢表附卷足憑；又本件違規案係於受處分人辦理過戶後，即八十七年九月九
      日後始入案列管，該案屬過戶前之違規，仍應歸責於受處分人，若受處分人業
      已結清本件違規案件，則尚不致仍有違規查詢報表所示之違規，足見受處分人
      確有於前揭時間停車於道路收費停車處停車或在設有計費器停車位停車，不依
      規定繳費之事實，應堪認定。受處分人辯稱：應無未結積案云云，委無足採。
（二）次裁決機關即臺北市交通事件裁決所於八十八年十二月二十二日寄送本件違規
      查詢電腦報表，由受處分人姐夫於同年十二月三十一日簽收，而裁決機關再於
      八十九年五月三日寄送一次裁決通知，由受處分人岳父蘇培根於同年月九日簽
      收，分別有中華民國郵政掛號函件回執各一件可證，是受處分人先前已知尚有
      違規案件未結之事實，應堪認定，受處分人辯稱於五年後始知有未結案件情形
      云云，顯不足採。
（三）又停車場法第十三條規定：「地方主管機關應於路邊停車場開放使用前，將設
      置地點、停車種類、收費時間、收費方式、費率及其他規定事項公告周知。變
      更及廢止時，亦同」；又「前條都市計畫停車場或路外公共停車場應於開放使
      用前，由負責人訂定管理規範，向地方主管機關報請核備，領得停車場登記證
      後，始得依法營業。前項管理規範，其有關營業時間及收費標準事項，如有變
      更，亦應報請地方主管機關核備」，同法第二十五條亦有明文。是各地方停車
      主管機關，依停車場法第三十一條規定，訂定差別之停車費率，向公有（含路
      邊及公有路外公共停車場）收費停車場之使用人收費，其使用關係應認係公法
      上之營造物利用關係。又營造物之成立通常以設置機關所制定之法規為依據（
      即營造物規章），而營造物對外所生之法律關係，主要取決於利用規則，但重
      要性或普遍用於各個營造物者，亦可能由設置機關逕行制定，營造物利用規則
      必須符合其設立目的，在法規或習慣法所允許之範圍內規定其對外營運之細節
      ，以及與利用者之權利義務關係，營造物利用關係究為公法關係或私法關係，
      在法律無明文規定之場合，其法律屬性實取決於其利用規則，甚至可經由修改
      營造物利用規則之方式，變更原有利用關係之性質（參照吳庚著，行政法理論
      與實用第一百七十三頁），又行政程序法第九十二條第二項後段規定「前項決
      定或措施之相對人雖非特定，而依一般性特徵可得確定其範圍者，為一般處分
      ，適用本法有關行政處分之規定。」，此所謂一般處分，乃行政處分之一種變
      體，介於行政處分與法規命令中間領域，乃指行政機關就公法上具體事件所為
      之決定或其他公權力措施，而對「可確定之多數相對人」或「物」為客體直接
      發生法律效果之單方行政行為，核與公有停車場與可得確定之多數使用者間，
      所發生之單方行政行為相同（僅單方面發生法律效果，與行政契約係雙方意思
      表示一致而生法律效果有別），是公有停車場與使用者間之營造物利用關係，
      應屬一般處分無誤；再依行政程序法第一百條第二項之規定「一般處分之送達
      ，得以公告或刊登政府公報或新聞紙代替之。」，是一般處分亦得以公告之方
      式代替送達。是本件舉發之道路收費停車處所之一般處分之規定內容，應於公
      告時即生與送達同一之效力，而應認受處分人亦事實上已知悉其有繳費及主動
      洽詢繳費之義務，則本件受處分人異議：未收到原開立路邊停車繳費單單位之
      存根聯單據，故不知應繳費，應不足採。
（四）再者，舉發人員製單舉發違反道路交通管理處罰條例所列之違規事實，本質上
      為行政處分，係公務員基於職務上之權力，依法就特定之具體事件上所為之具
      公法上效果之單方面行政行為，基於公務員為公法上行為具有公信力之原則，
      該行政行為當可被推定為真正，其據以依法處分之事實認定亦為正確無誤，本
      此公信原則，乃立法者賦予行政機關制定違反道路交通事件統一裁罰標準及處
      理細則，使勤務員警及停車管理人員得當基礎分以達其維護交通秩序、安全之
      行政目的，反之若公務員一切行政行為均需預留證據以證其實，則國家行政勢
      必窒礙難行，據此，刑事訴訟法就犯罪證據有關之規定中與屬行政秩序罰之交
      通違規裁罰本質不合之部分，自不在準用之列，從而本院由前開證據已可得受
      處分人確有前開違規行為之心證，於受處分人無其他舉發有誤之相關證據、且
      本院經查業無何證據可認舉發有捏造事實之情時，公務員本其維護交通秩序職
      責所為之舉發，自應推定其合法正確。
（五）綜上所述可知，受處分人所為上開所辯，尚難認為可採，本件事證明確，受處
      分人所有該部車號汽車有前述時地三十九件之違規行為堪以認定。
四、綜上所述，受處分人所有之前開車號汽車於前揭時地確有如上揭三十九件所示之
    違規行為，從而原處分機關依前揭道路交通管理處罰條例第五十六條第一項第十
    款及違反道路交通管理事件統一裁罰標準表規定，於九十二年九月十七日分別裁
    處受處分人新臺幣一千二百元之罰鍰，核無不合。本件聲明異議為無理由，應予
    駁回。
五、 據上論斷，應依道路交通案件處理辦法第十九條，裁定如主文。
中　　　華　　　民　　　國　　　九十三　　　年　　七　　　月　　十五　日
                                        臺灣臺北地方法交通法庭
                                            法　官　曾正龍
右正本證明與原本無異。
如不服本裁定，應於送達後五日內，向本院提出抗告狀。
                                            書記官  彭自青
中　　　華　　　民　　　國　　　九十三　　　年　　七　　　月　　十五　日
